臺灣臺北地方法院刑事判決　　　　　　　　　　　　　九十三年度易字第四七九號
　　公　訴　人　臺灣臺北地方法院檢察署檢察官
　　被　　　告　甲○○
右列被告因違反家庭暴力防治法案件，經檢察官提起公訴（九十二年度偵字第二二一
七五號），本院於準備程序中經訊問被告自白犯罪後，並經本院合議庭裁定認為宜以
簡式審判程序審理，判決如左：
    主  　文
甲○○違反法院依家庭暴力防治法第十三條所為禁止直接騷擾行為、遠離住居所之民
事通常保護令裁定，累犯，處有期徒刑肆月，如易科罰金，以參佰元折算壹日。
　　事　　實
一、甲○○與乙○○為夫妻關係，係家庭暴力防治法第三條第一款所稱之家庭成員。
　　甲○○前因違反家庭暴力罪之傷害案件，經本院以九十一年度簡字第四０九三號
  　刑事簡易判決判處有期徒刑六月，於民國九十二年二月十三日確定，並於同年四
    月八日經易科罰金執行完畢。詎甲○○猶不知悔改，明知其曾因對乙○○施暴力
    之行為，經本院家事法庭於九十一年九月三十日，以九十一年度家護字第四０九
    號民事通常保護令，裁定諭知甲○○不得直接或間接對於乙○○為騷擾行為，並
    應最少遠離乙○○住居所（臺北市○○○路十九巷四十二號）二百公尺，該保護
    令之有效期間為十二個月，竟仍基於違反保護令及公然侮辱之犯意，於九十二年
    九月二十九日中午十二時許，至臺北市中山區○○○路十九巷二十二號牆角處，
    距乙○○之住所少於二百公尺，藉以實施直接騷擾之行為，並對乙○○辱罵：「
    保護令已過了，你可以回大陸給人家幹。」等客觀上足以貶抑人格及社會評價之
    言詞及騷擾乙○○。
二、案經乙○○訴請臺灣臺北地方法院檢察署檢察官偵查起訴，本院於準備程序中經
    訊問被告自白犯罪後，並經本院合議庭裁定認為宜以簡式審判程序審理。
    理　　由
一、右揭事實業據被告甲○○於本院準備程序及審理時均供承不諱，核與告訴人乙○
    ○於偵查中之指訴情節相符，並經證人吳邱霞美於偵查中證述屬實，此外，復有
    本院九十一年度家護字第四０九號民事通常保護令裁定影本、本院九十二年度家
    護聲字第二四號民事裁定影本及臺灣臺北地方法院檢察署九十三年三月二十五日
    履勘現場筆錄各一份在卷可稽，基此，堪認被告之自白核與事實相符，自得採為
    論罪之依據。本件事證已臻明確，被告右開犯行洵堪認定。
二、被告與告訴人間為夫妻關係，雙方具有庭暴力防治法第三條第一款之家庭成員關
    係，被告違反本院依家庭暴力防治法第十三條第二項第二、四款所為之不得對告
    訴人實施直接騷擾、遠離住居所之民事通常保護令裁定，且騷擾言語內容為「保
    護令已過了，你可以回大陸給人家幹。」等客觀上足以貶抑人格及社會評價之言
    詞，核其所為，係犯家庭暴力防治法第五十條第二、四款之違反保護令罪及刑法
    第三０九條第一項之公然侮辱罪（起訴書所犯法條欄內雖疏未論及刑法第三百零
    九條第一項公然侮辱罪之罪名，惟此經公訴人於本院九十三年五月五日審理時當
    庭以言詞更正，附此敘明）。按家庭暴力防治法第五十條所列各款，僅行為之態
    樣有所不同，而所犯仍為構成要件相同之罪名，自應以一罪論。其以一行為同時
    觸犯公然侮辱罪及違反保護令罪，為想像競合犯，依刑法第五十五條前段之規定
    ，應從較重之違反保護令罪處斷。另被告曾犯有如事實欄所述之違反家庭暴力罪
    之傷害案件，經本院以九十一年度簡字第四０九三號刑事簡易判決判處有期徒刑
    六月，於九十二年二月十三日確定，並於同年四月八日經易科罰金執行完畢，此
    有臺灣高等法院被告全國前案紀錄表一份在卷可證，其於五年之內，再犯本件有
    期徒刑以上之罪，係屬累犯，應依刑法第四十七條之規定加重其刑。爰審酌被告
    之犯罪動機、目的、手段、品行、智識程度，及前已有違反保護令罪之犯行，不
    思悔改，竟再犯本件犯行，本應重罰，惟念其犯罪後於本院審理時尚能坦認犯行
    ，態度良好等一切情狀，量處如主文所示之刑，並諭知易科罰金之折算標準。
據上論斷，應依刑事訴訟法第二百七十三條之一第一項、第二百九十九條第一項前段
，家庭暴力防治法第五十條第二款、第四款，刑法第十一條前段、第三百零九條第一
項、第五十五條前段、第四十七條、第四十一條第一項前段，罰金罰鍰提高標準條例
第一條前段、第二條，判決如主文。
本案經檢察官蔡宏展到庭執行職務。
中　　　華　　　民　　　國　　九十三　　年　　　五　　　月　　 十九 　　日
                                臺灣臺北地方法院刑事第七庭
                                    法  官  蔡正雄
右正本證明與原本無異。
如不服本判決，應於判決送達後十日內向本院提出上訴狀（應抄附繕本）。告訴人或
被害人如對於本判決不服者，應具備理由請求檢察官上訴，其上訴期間之計算係以檢
察官收受判決正本之日期為準。
                                    書記官  葉潔如
中　　　華　　　民　　　國　　九十三　　年　　　五　　　月　　 二十 　　日
附錄本案論罪科刑所依據之法條：
家庭暴力防治法第五十條
違反法院依第十三條、第十五條所為之下列裁定者，為本法所稱之違反保
護令罪，處三年以下有期徒刑、拘役或科或併科新臺幣十萬元以下罰金︰
一  禁止實施家庭暴力行為。
二  禁止直接或間接騷擾、接觸、通話或其他連絡行為。
三  命遷出住居所。
四  遠離住居所、工作場所、學校或其他特定場所。
五  命完成加害人處遇計畫：戒癮治療、精神治療、心理輔導或其他治療
    、輔導。
中華民國刑法第三百零九條
(公然侮辱罪)
公然侮辱人者，處拘役或三百元以下罰金。
以強暴犯前項之罪者，處一年以下有期徒刑、拘役或五百元以下罰金。
